【裁判字號】    97,裁,2888
【裁判日期】    970529
【裁判案由】    所得稅法
【裁判全文】
最  高  行  政  法  院  裁  定
                                      97年度裁字第2888號
上  訴  人  甲○○
訴訟代理人  顏國隆
被 上訴 人  財政部臺灣省北區國稅局
代  表  人  陳文宗
上列當事人間所得稅法事件，上訴人對於中華民國94年11月11日
臺北高等行政法院93年度訴字第2666號判決，提起上訴，本院裁
定如下：
    主  文
上訴駁回。
上訴審訴訟費用由上訴人負擔。
    理  由
一、按對於高等行政法院判決之上訴，非以其違背法令為理由，
    不得為之，行政訴訟法第242條定有明文。依同法第243條第
    1項規定，判決不適用法規或適用不當者，為違背法令；而
    判決有同條第2項所列各款情形之一者，為當然違背法令。
    是當事人對於高等行政法院判決上訴，如依行政訴訟法第24
    3條第1項規定，以高等行政法院判決有不適用法規或適用不
    當為理由時，其上訴狀或理由書應有具體之指摘，並揭示該
    法規之條項或其內容；若係成文法以外之法則，應揭示該法
    則之旨趣；倘為司法院解釋或本院之判例，則應揭示該判解
    之字號或其內容。如以行政訴訟法第243條第2項所列各款情
    形為理由時，其上訴狀或理由書，應揭示合於該條項各款之
    事實。上訴狀或理由書如未依此項方法表明，或其所表明者
    與上開法條規定不合時，即難認為已對高等行政法院判決之
    違背法令有具體之指摘，其上訴自難認為合法。
二、本件上訴人於民國86年（原判決誤載為87年）7月22日起為
    建宏砂石股份有限公司（下稱建宏公司）之負責人，係所得
    稅法第89條所定扣繳義務人。該公司於86年7月22日至86年1
    2月31日間給付盈餘分配予股東呂詔柏新臺幣（下同）1,000
    ,000元及楊朝斌1,000,000元，合計2,000,000元，未依所得
    稅法第88條、第92條規定於給付時扣繳所得稅，計短漏扣繳
    稅款計300,000元，案經法務部調查局臺北市調查處及被上
    訴人查得，經被上訴人所屬大溪稽徵所以91年9月5日北區國
    稅大溪審字第0911007502號函檢附補繳各類所得扣繳稅款繳
    款書，限上訴人於91年9月25日前補繳應扣未扣稅款及補報
    扣繳憑單，上訴人未依限補繳及補報，被上訴人乃依所得稅
    法第114條第1款後段規定，按應扣未扣或短扣之稅款300,00
    0元處3倍之罰鍰計900,000元。上訴人對補繳稅款及罰鍰部
    分不服，循序提起行政訴訟，為原審法院判決駁回。
三、上訴人對於原審法院判決上訴，雖以該判決違背法令為由，
    惟核其上訴理由，係就原審取捨證據、認定事實之職權行使
    ，所論斷：建宏公司係由盧國忠、楊神治各籌50%資金，呂
    詔柏、楊朝斌之股權隱名於楊神治所擁有之50%股份之內。
    建宏公司之股利先以該公司臺灣中小企業銀行大溪分行帳戶
    之支票支付予楊神治，楊神治在支票兌領後，再簽發臺北區
    中小企業銀行樹林分行為付款人支票交付予呂、楊2人。發
    放系爭股利之支票，係分別以信輪建材有限公司、喜得建材
    有限公司（下稱信輪、喜得公司）為發票人、面額各50萬元
    、發票日期86年10月30日之支票4紙（票號QA0000000、QA00
    00000付予呂紹柏及QA0000000、QA0000000號付予楊朝斌）
    。呂詔柏、楊朝斌為建宏公司之股東，非信輪公司股東，楊
    朝斌亦非喜得公司之股東，上訴人主張上開款項係信輪及喜
    得公司之盈餘分配，並無足採。呂詔柏86年度所得稅復查案
    ，經被上訴人核減500,000元之原由，乃原核定按呂詔柏當
    年度取得建宏公司營利所得1,400,000元，重新核定綜合所
    得總額，補徵本稅289,165元，原非無據，惟呂詔柏87年度
    業已自行申報源自建宏公司營利所得500,000元，該筆金額
    應自原核定營利所得中扣除，並非指建宏公司未發放該500,
    000元之股利等指摘其為不當，並就原審已論斷者，泛言未
    論斷，或就原審所為論斷，泛言其論斷矛盾，而非具體表明
    合於不適用法規、適用法規不當、或行政訴訟法第243條第2
    項所列各款之情形，難認對該判決之如何違背法令巳有具體
    之指摘。依首開規定及說明，應認其上訴為不合法。至上訴
    人所提臺北高等行政法院93年度訴字第3225號判決，非本院
    判例，本無拘束本件之效力，且係關於建宏公司於85年1月1
    日至86年7月21日間發放股利，當時之負責人盧國忠涉嫌未
    依規定扣繳事件，該判決以被上訴人於該事件認定係建宏公
    司發放之股利中，有部分於另案認定係信輪公司分配之股利
    予以核課，有違事理之常，而撤銷訴願決定及原處分。本件
    並無上述情形，無從援為有利上訴人裁判之依據，併此指明
    。
四、據上論結，本件上訴為不合法。依行政訴訟法第249條第1項
    前段、第104條、民事訴訟法第95條、第78條，裁定如主文
    。
中    華    民    國    97    年    5     月    29    日
                    最高行政法院第三庭
                        審判長法官  黃  璽  君
                              法官  黃  清  光
                              法官  鄭  忠  仁
                              法官  黃  本  仁
                              法官  吳  東  都
以  上  正  本  證  明  與  原  本  無  異
中    華    民    國    97    年    5     月    29    日
                              書記官  邱  彰  德


司法院資訊處製作；財團法人民間司法改革基金會備份。
